# 求助辞退福利折现的处理

提问人：z239239 时间：2010-02-04 19:44:48
辞退福利折现利率一经选定可否更改？？？ 2008 年我们选定 2008 年国债利息 5.31%计算，今年国债利息为4%，是否应改为4%折现？？？？

回答人：chenyiwei
回复 楼主 z239239 的帖子对于以前年度已经折现入账的辞退福利，以前年度已经确定的折现率不应再更改。 本年度如有新的辞退计划，计提了新的辞退福利的，则这部分新计提的辞退福利的折现率可以根据本年度的状况重新确定，可能不同于以前年度。